臺灣高等法院刑事判決
108年度原交上易字第30號
上  訴  人  
即  被  告  陳有亮  



選任辯護人  鍾安律師  (法扶律師)
上列上訴人因公共危險案件，不服臺灣士林地方法院108年度審
原交易字第31號，中華民國108年9月30日第一審判決（起訴案號
：臺灣士林地方檢察署108年度速偵字第578號），提起上訴，本
院判決如下：
    主  文
上訴駁回。
    事  實
一、陳有亮於民國108年6月30日晚間10時至翌日2時許，在臺北市
    士林區社中街住處飲用米酒後，明知已達不得駕駛動力交通
    工具之程度，仍基於服用酒類後駕駛動力交通工具之犯意，
    於翌日7時45分許，騎乘車號000-000號重型機車上路，嗣於翌
    日7時57分許，行經臺北市○○區○○○街0段000號前時，為警查獲
    ，並檢測其呼氣酒精濃度達每公升0.88毫克，因悉上情。
二、案經臺北市政府警察局士林分局移請臺灣士林地方檢察署檢察
    官偵查起訴。
    理  由
壹、證據能力
    按被告以外之人於審判外之言詞或書面陳述，除法律有規定
    者外，不得作為證據。惟按被告以外之人，於審判外之陳述
    ，雖不符刑事訴訟法第159條之1至第159條之4之規定，而經
    當事人於審判程序同意作為證據，法院審酌該言詞陳述或書
    面陳述作成時之情況，認為適當者亦得為證據。刑事訴訟法
    第159條之5第1項定有明文。本案所涉被告以外之人於審判
    外所為之陳述及所製作之文書，經檢察官、被告陳有亮及辯
    護人於審判期日中，均表示同意作為證據而不予爭執，且本
    院審酌結果，認該證據資料製作時之情況，尚無違法不當及
    證明力明顯過低之瑕疵，以之作為證據應屬適當，依上開規
    定，認該等供述證據均具證據能力。又卷內之文書證據，亦
    無刑事訴訟法第159條之4之顯有不可信之情況與不得作為證
    據之情形，本院審酌上開證據資料製作時之情況，尚無違法
    不當及證明力明顯過低之瑕疵，亦認為以之作為證據應屬適
    當，是依刑事訴訟法第159條至第159條之5規定，所引用之
    卷證所有證據，如下揭所示均有證據能力，合先敘明。
貳、認定事實所憑證據及理由
ㄧ、上揭事實，業據被告陳有亮於警詢、偵查、原審及本院審理
    時均坦承不諱，並有酒精測試列印紙正本、臺北市政府警察局
    舉發違反道路交通管理事件通知單正本、臺北市政府警察局吐
    氣酒精濃度檢測程序暨拒測法律效果確認單、財團法人台灣
    電子檢驗中心108年3月5日呼氣酒精測試器檢定合格證書、M
    3監理車籍資料查詢各1紙在卷可稽，足認被告自白核與事實
    相符，應堪採信。
二、綜上所述，本件事證明確，被告犯行洵堪認定，應予依法論
    科。
參、論罪
ㄧ、核被告所為，係犯刑法第185條之3第1項第1款之吐氣所含酒
　　精濃度達每公升0.25毫克以上而駕駛動力交通工具罪。
二、被告前因公共危險案件，經臺灣士林地方法院以106年度士
    原交簡字第44號判決處有期徒刑6月確定，於106年11月28日
    易科罰金執行完畢等情，有本院被告前案紀錄表在卷可按，
    其受有期徒刑執行完畢，於5年以內故意再犯本件有期徒刑
    以上之罪，為累犯，依司法院大法官會議釋字第775號解釋
    意旨，本院審酌被告前案與本案所犯均為同類之酒駕公共危
    險案件，罪質相同，犯罪手法亦相似，足見行為人有特別惡
    性，對於刑罰反應力薄弱，應依刑法第47條第1項之規定，
    加重其刑。
肆、駁回上訴之理由
一、原審詳查後認被告上開犯行明確，適用刑法第185條之3第1
    項第1款、第47條第1項，刑法施行法第1條之1第1項等規定
    ，並以行為人之責任為基礎，審酌被告前已有4次酒後駕車
    之公共危險前科紀錄，詎猶不知警惕，飲用酒類後，雖有休
    息一晚，然未待酒精完全退去，即貪圖自身行動之便利，於
    吐氣所含酒精濃度達每公升0.88毫克之情況下，貿然騎乘普
    通重型機車行駛於一般市區道路上，罔顧己身及用路權人之
    生命、身體之安全，所為非是，惟念及其犯後自始坦承犯行
    ，又其最近一次酒後駕車之公共危險犯行，甫經判處有期徒
    刑6月確定，復考量本件犯行幸未肇事造成他人生命、身體
    、財產之實害，暨其為小學肄業之智識程度、已婚、育有二
    名子女，一名就讀大學，一名就讀高三、目前在印刷廠工作
    之生活狀況等一切情狀，量處有期徒刑7月。經核其認事用
    法，均無違誤，量刑亦稱妥適。
二、被告上訴意旨以：被告犯後自警詢迄原審審判時均坦承犯行
    ，事發後前往醫院掛號看診，努力戒治飲酒，堪認被告有盡
    力彌過之意。被告學歷僅小學肆業，具原住民身分，曾腦中
    風，處於社會資源之弱勢地位，不知尋求專業協助戒治酒癮
    ，方會再次失慮，致罹刑章。且被告現有疾病纏身，正在用
    藥治療中，若遭判刑7個月而須入監，恐中斷療程對其身體
    造成更嚴重傷害，有失之刑罰過苛而不免予人情輕法重之感
    ，是本件被告之犯罪情狀，相較於法定之重刑，在客觀上足
    以引起一般人之同情，顯有堪予憫恕之處，應有適用刑法第
    59條，得酌量減輕其刑之餘地云云。惟按刑法第59條之酌量
    減輕其刑，必於犯罪之情狀，在客觀上足以引起一般同情，
    認為即予宣告法定最低度刑期，猶嫌過重者，始有其適用（
    最高法院51年台上字第899號判例意旨參照）。查被告前於㈠
    98年間因公共危險案件，經原審法院以98年度士交簡字第62
    3號判決判處拘役25日確定，於98年8月10日易科罰金執行完
    畢；㈡103年間因公共危險案件，經原審法院以103年度士交
    簡字第460號判決判處有期徒刑2月確定，於103年6月25日易
    科罰金執行完畢；㈢104年間因公共危險案件，經原審法院以
    104年度原湖交簡字第58號判決判處有期徒刑5月確定，於10
    5年4月7日執行完畢；㈣106年間因公共危險案件，經原審法
    院以106年度士原交簡字第44號判決判處有期徒刑6月確定，
    於106年11月28日易科罰金執行完畢，有本院被告前案紀錄
    表在卷可參，其先前犯吐氣所含酒精濃度達每公升0.25毫克
    以上而駕駛動力交通工具罪，經原審法院4度輕判，猶不知
    珍惜，未能警惕戒除惡習，再犯本件同性質之罪，顯見全無
    悔過之意，且其本次為警實施酒精濃度測試所查獲之吐氣酒
    精濃度已高達每公升0.88毫克，所為罔顧其他用路人之生命
    、身體、財產安全，嚴重漠視政府宣導酒後不能駕車之禁令
    ，構成社會安全之潛在危險甚鉅，客觀上難認有何足以引起
    一般同情之特殊原因、環境與情狀，尚無對之宣告法定最低
    度刑猶嫌過重而情堪憫恕之情形，自無刑法第59條之適用餘
    地。是被告請求適用刑法第59條，酌量減輕其刑，為無理由
    ，應予駁回。
據上論斷，應依刑事訴訟法第368 條，判決如主文。
本案經檢察官陳家美提起公訴，檢察官蔡名堯到庭執行職務。
中　　華　　民　　國　　109 　年　　1 　　月　　30　　日
                  刑事第八庭    審判長法　官  陳世宗
                                      法　官  吳勇毅
                                      法　官  呂寧莉
以上正本證明與原本無異。
不得上訴。
                                      書記官  賴資旻
中　　華　　民　　國　　109 　年　　1 　　月　　31　　日